【裁判字號】    97,重訴,19
【裁判日期】    980731
【裁判案由】    損害賠償
【裁判全文】
臺灣士林地方法院民事判決              97年度重訴字第19號
原      告  丁○○
訴訟代理人  徐松龍律師
複  代理人  盧穩竹律師
            丙○○
被      告  甲○○
                        樓
被      告  乙○○○
共      同
訴訟代理人  李文中律師
            林佩儀律師
上列當事人間損害賠償事件，本院於民國98年7 月17日言詞辯論
終結，判決如下：
    主  文
原告之訴及假執行之聲請均駁回。
訴訟費用新臺幣壹拾壹萬仟佰柒拾陸元由原告負擔。
    事  實  及  理  由
壹、程序部分：
    按訴狀送達後，原告不得將原訴變更或追加他訴，但擴張或
    減縮應受判決事項之聲明、請求之基礎事實同一或不甚礙被
    告之防禦及訴訟之終結者，不在此限，民事訴訟法第255 條
    第1 項第2 款、第3 款及第7 款分別定有明文。經查，原告
    起訴時，係聲明請求：(一)被告甲○○應給付原告新臺幣（下
    同）1151萬233 元，及自起訴狀繕本送達翌日起至清償日止
    ，按週年利率5 ％計算之利息。(二)原告願供擔保，請准宣告
    假執行。嗣於訴訟程序進行中，除追加乙○○○為被告外，
    並變更訴之聲明為：(一)被告應連帶給付原告531 萬9172元，
    及自起訴狀繕本送達被告甲○○之翌日及被告乙○○○自97
    年12月3 日起至清償日止，按週年利率5 ％計算之利息。(二)
    被告甲○○應給付原告299 萬8487元，及自起訴狀繕本送達
    翌日起至清償日止，按週年利率5 ％計算之利息。(三)原告願
    供擔保，請准宣告假執行。核其追加被告及變更訴之聲明，
    均係基於原起訴主張原告之金融帳戶經提領匯款之同一基礎
    原因事實，所請求給付之金額亦有減縮，且不甚礙被告之防
    禦及訴訟之終結，與前開規定相符，自應予准許。
貳、實體部分
一、原告起訴主張：緣原告與被告甲○○原為夫妻，於民國95年
    底，被告甲○○因故爭執要求辦理離婚，原告為安撫其情緒
    ，乃於96年1 月19日簽立協議書（下稱為系爭協議書）同意
    離婚。被告亦允於離婚手續辦理後即與原告復合，同時就原
    告財產之管理，於離婚前後均由被告甲○○為之。是原告與
    被告甲○○確無離婚之真意，所簽立協議書應屬虛偽。而原
    告雖於簽署系爭協議書前後，由被告甲○○繼續持有原告所
    有金融帳戶及金融卡，並容許其繼續處理日常財務，惟被告
    甲○○竟將原告如附表一、二所示銀行存款帳戶，包括為股
    票交易而以被告乙○○○名義開立華南商業銀行內湖分行存
    款帳戶（帳號：000000000000號；下稱為系爭股票帳戶）內
    之金錢逐一提領，其金額高達1151萬233 元，顯已逾日常家
    用之範圍。茲扣除被告提出憑證以證明確為日常家務及房貸
    費用支出後，則被告所侵吞之金額已達831 萬7659元，自應
    由被告甲○○賠償之，且其中系爭股票帳戶既係以被告乙○
    ○○名義開立，則就該帳戶所受金錢損失計531 萬9172元，
    應由被告依共同侵權行為之規定連帶賠償之。至於系爭協議
    書所為離婚協議實係受被告甲○○詐欺所為，其中約定原告
    應給付子女扶養費及給付被告甲○○贍養費，均屬虛設。而
    有關約定原告應清償內湖房屋貸款部分，原告除簽發面額計
    為300 萬元之支票3 紙外，已另交付300 萬元現金予被告甲
    ○○，然被告甲○○並未將以該款清償房貸，亦未將支票轉
    付貸款之大眾商業銀行板橋分行，致原告每月需另繳納高額
    房貸本息，惟原告仍按月正常繳納各期房貸，迄96年年底時
    ，房貸未償餘額已減少為882 萬4608元。是以，原告並未積
    欠被告任何債務。則被告所為抵銷之抗辯，已屬所據。況縱
    認被告甲○○對原告尚有其他債權，然因故意侵權行為而負
    擔之債，其債務人不得主張抵銷，民法第339 條定有明文。
    是被告自不得執其對原告之債權與原告於本件對被告所主張
    之故意侵權行為債權為抵銷等語；並聲明：（一）被告應連
    帶給付原告531 萬9172元，及自起訴狀繕本送達被告甲○○
    之翌日及被告乙○○○自97年12月3 日起至清償日止，按週
    年利率5 ％計算之利息。（二）被告甲○○應給付原告299
    萬8487元，及自起訴狀繕本送達翌日起至清償日止，按週年
    利率5 ％計算之利息。（三）原告願供擔保，請准宣告假執
    行。
二、被告則以：緣原告與被告甲○○結婚13年，然原告婚後外遇
    不斷，於95年間被告甲○○再度發現原告與第三人通姦，已
    失去繼續維持婚姻之意念。且原告因礙於其相姦之對象為有
    配偶之人，惟恐受刑事通姦罪之告訴，乃同意於96年1 月19
    日協議離婚，除承諾給付被告甲○○贍養費，並贈與原告名
    下門牌號碼臺北市○○區○○路五段450 巷32號8 樓之不動
    產外，且表示被告甲○○仍可同住家中照顧女兒，是被告甲
    ○○雖於離婚後仍與原告同住原住所，實無礙上開離婚之事
    實。又被告甲○○於與原告婚姻關係存續中，就原告如附表
    一、二所示金融帳戶所為提匯款項之行為，全係受原告指示
    ，目的皆為支領費用支出家務，其中包括至善天下房貸每月
    17萬3000元、內湖房屋房貸每月6 萬4000元、保險費每月2
    萬3000元，及其他雜費諸如房屋管理費、水費、電費、電話
    費等，並包括原告支票調度及卡費之繳付等等日常生活消費
    ，均屬日常家務之代理行為。其中以被告乙○○○名義所開
    設系爭股票帳戶，係由原告自行操作、下單，該帳戶內之金
    額，亦常供原告資金調度使用，原告經常於出售股票取得價
    金後，指示被告甲○○將款項匯至大眾銀行板橋分行帳戶（
    帳號000000000000號）以繳納內湖房屋貸款，或新光銀行帳
    戶（帳號0000000000000 號）繳納支票票款、或第一銀行民
    生分行帳戶（帳號00000000000 號）繳納保險費。是上開帳
    戶內之金額支領，確均由原告掌控並為資金調度，自無構成
    侵權行為之餘地。再者，原告與被告甲○○離婚後，仍將金
    錢交由被告甲○○管理而未將提款卡取回。被告為支付日常
    生活消費、子女學費及其他家務支出，並支付各該房貸本息
    等等，因而自各該帳戶內提匯款項，均係出於原告授權所為
    。況原告於94年申報所得稅時，故意以被告甲○○擔任納稅
    義務人，於離婚後惡意拒繳應納所得稅約229 萬餘元，致被
    告甲○○遭國稅局追討稅款含罰鍰在內共230 萬餘元。而其
    因與訴外人通姦，對原告尚負有100 萬元之損害賠償債務。
    又原告於離婚後，除應依系爭協議書按月給付子女扶養費4
    萬元及給付被告甲○○每月10萬元贍養費，以及內湖房屋房
    貸金額每月8 萬元外，並交付面額計300 萬元之支票作為其
    承諾至遲於96年2 月16日前應給付被告甲○○300 萬元以清
    償部分內湖房貸費用之憑證。原告因而承諾將系爭股票帳戶
    內之股票出售並將價金全數歸被告甲○○所有，且授權同意
    被告甲○○得以提款卡提領原告如附表一、二所示金融帳戶
    內之款項。則原告主張：被告擅自領取其金融帳戶內之金錢
    ，已侵害其權利云云，實乏所據。又原告既未清償其對被告
    甲○○所負100 萬元損害賠償債務，復未依系爭協議書之約
    定按月給付被告甲○○贍養費，依約全部贍養費債權計7200
    萬元已視為到期。是縱認原告對被告仍得主張損害賠償，茲
    以被告甲○○對原告上述贍養費債權及損害賠償債權抵銷之
    。則原告之請求，自無理由等語，資為抗辯；並聲明：（一
    ）原告之訴駁回。（二）如受不利之判決，願供擔保請准宣
    告免為假執行。
三、經查，兩造原為夫妻，惟已於96年1 月19日簽訂系爭協議書
    並經公證而協議離婚，且於辦妥離婚登記等情，已據兩造提
    出協議書、公證書等件為證。且原告為投資股票，確以被告
    乙○○○名義開設系爭股票帳戶以從事股票之操作買賣乙節
    ，亦為兩造所不爭執。均應與事實相符。又兩造已就原告與
    被告甲○○協議離婚前後，被告自原告金融帳戶提領款項之
    時間及金額協商確認如附表一、二所示（見本院98年7 月17
    日言詞辯論筆錄），並有原告於新光商業銀行、華僑商業銀
    行士林分行、台北榮星郵局、大眾商業銀行所開設帳戶之歷
    史明細、交易清單，以及華南商業銀行內湖分行97年12月2
    日華內字第0970333 號函檢送之存款往來明細表等件（均影
    本）附卷可稽，亦堪信為真實。則經核算，被告甲○○於系
    爭協議書簽訂之96年1 月19日前，自各該帳戶所提領之金錢
    計為773 萬元，自96年1 月19日起提領之金額計為431 萬76
    72元，洵堪以認定。
四、次查，原告雖主張：就被告所提領上開款項，經扣除如附表
    一、二所列原告所不爭執之家務支出（含房貸費用）後之餘
    額，即遭被告侵占，應由被告依侵權行為之規定負賠償責任
    云云。然此已為被告所否認。且按，夫妻於日常家務，互為
    代理人，民法第1003條第1 項定有明文。又家庭生活費用，
    除法律或契約另有約定外，由夫妻各依其經濟能力、家事勞
    動或其他情事分擔之，同法第1003條之1 亦規定甚明。經查
    ，原告與被告甲○○於96年1 月19日簽系爭協議書之前，渠
    等之婚姻關係既尚存續，則依上揭民法之規定，不僅有關日
    常家務得由被告甲○○代理為之，相關家庭生活費用亦應由
    渠等依經濟能力共同分擔。再參以原告既自承於離婚協議前
    後，有關金錢帳戶及金融卡均係由被告管理（見原告96年12
    月26日民事起訴狀）；復在其於85年2 月27日自行書立之悔
    過書中承諾「不得強制愛妻（即被告甲○○）是否工作，不
    論其有無工作，均要負責其生活上之所有費用，並將每月薪
    資所得全數交予我妻，所有積蓄及不動產皆在愛妻之名下，
    所有之存款、消費及額外之進帳均將據實以報，絕不欺瞞，
    且尊重我妻於金錢之支配使用」等語，有該悔過書影本乙份
    存卷足據。更堪認原告就各該金融帳戶內金錢之提領及運用
    均已授權由被告甲○○全權為之。況原告於兩造婚姻關係存
    續中，乃至提起本件訴訟之前，對被告就各該帳戶之金錢運
    用均無異議，實難責被告就其各筆提領金錢流向仍保留相關
    支付憑證供其用途之證明。是以，原告如主張被告各筆提款
    乃不法侵占行為，自應由原告就被告就各筆金錢之提領及運
    用係供作家務支出以外之用途且已超逾其授權使用之範圍乙
    節，舉證以實其說。從而，原告徒以被告曾提領各筆款項之
    所為，逕指被告於96年1 月19日離婚協議前，已侵占系爭股
    票帳戶金錢356 萬元及其他原告帳戶金錢159 萬8794元，並
    訴請被告賠償云云，洵屬無據。
五、又原告主張：自系爭離婚協議簽定後之96年1 月19日後，系
    爭股票帳戶款項復經被告於96年7 月25日及同年7 月31日擅
    自挪用計175 萬9172元，被告並自其餘原告各帳戶陸續提領
    金錢，經扣除家務支出及房貸費用後之餘額139 萬9693元，
    亦遭被告侵吞，均應由被告賠償云云。然查，兩造雖已於96
    年1 月19日簽訂系爭離婚協議書，嗣並辦妥離婚登記。然於
    系爭協議書簽立後，原告仍同意被告甲○○繼續持有原告所
    有金融帳戶及金融卡並繼續處理日常財務等情，既為原告自
    承屬實。則被告甲○○對離婚後所提領如附表二所示金額，
    如係供家務生活支出及貸款費用支出之用途，自難認有何侵
    占可言。而被告抗辯：自96年1 月19日起之96年1 月、2 月
    、3 月、4 月及5 至7 月為原告處理事務及家務生活費用之
    金額各為20萬3090元、59萬7717元、43萬7682元、17萬2152
    元及11萬5200元等語，已據其提出郵政劃撥儲金存款收據、
    記錄明細、瓦斯費通知單及收據、水費、電費、電信費用、
    公共管理費用分攤收繳單、公證費收據、罰鍰收據、學費及
    安親收據、匯出匯款回條、匯款申請書等件（均影本）為證
    ，核其單據所載項目應屬家務支出及房貸費用無訛。原告雖
    僅就其中125 萬8807元為家務支出表示並無爭執（見本院98
    年7 月17日言詞辯論筆錄），而否認其餘款項亦已由被告支
    付。然被告既執有各該繳款單據，客觀上已足證明各筆支出
    為真正。原告空言主張：96年3 月以後家務支出均由原告負
    擔，因被告可以住入住處，自未能以其持有單據，即認定有
    支出云云，自不足採取。從而，被告於兩造離婚後就各筆提
    領款項中用供家務支出之金額計152 萬5841元，既係本於原
    告之授權為之，自無侵占可言。經扣除後，所餘金額應計為
    279 萬1831元（即提領金額431 萬7672元－家務支出152 萬
    5841元＝279 萬1831元）。
六、再查，原告於申報94年度所得稅時，係以被告甲○○為納稅
    義務人，致被告甲○○需負擔該年度所得稅229 萬3309元之
    繳納義務乙節，已據其提出綜合所得稅結算申報書、所得稅
    核定稅額繳款書、綜合所得稅核定知書、財政部臺北市國稅
    局處分書、違章案件罰鍰繳款書等件（均影本）可憑。而原
    告曾因與訴外人通姦而同意賠償被告甲○○100 萬元乙節，
    亦據被告提出由告所簽發、面額100 萬元之支票乙紙為證（
    見卷附被證13），且為原告所不爭執（見本院97年11月18日
    言詞辯論筆錄）。另原告與被告甲○○所簽訂系爭協議書確
    約定有：「乙方（即原告）應於本協議書簽訂後次月起至雙
    方所生子女... 滿20歲為止，每月第10日前，以匯款方式（
    金融機構...） 給付雙方所生子女... 每月扶養費肆萬元整
    。乙方遲付前開每月扶養費之總額達兩期之金額時，其後之
    期間視為已到期」、「乙方（即原告）應自本協議書簽訂後
    次月起算60年，每月第10日前，以匯款方式（金融機構名稱
    ...）給付甲方（即被告甲○○）每月贍養費壹拾萬元整。
    乙方遲付前開每期贍養費之總額達兩期之金額時，其後之期
    間視為已到期。... 」等語，則有系爭協議書影本乙份在卷
    可據。原告雖主張：系爭協議書乃為虛假，協議雙方並無離
    婚之真意，故於協議後仍共同居住，原告之財產亦由被告甲
    ○○繼續管理，系爭協議書所為約定應屬無效云云。然查，
    原告上開主張已為被告所否認，並抗辯：因原告擔任公司總
    經理要職，希望表面上維持婚姻，且為不影響小孩之生活方
    式及家庭之完整，始答允於離婚後仍與原告同住原住所，此
    並不影響兩造離婚之真意等語，並提出經原告簽署載明「本
    人同意係基於無意繼續與甲○○女士維持婚姻關係之意思，
    且本人知悉甲○○女士亦無意繼續與本人維持婚姻關係之意
    思，雙方於96年1 月19日簽訂離婚協議書。本人同意嗣後不
    得以甲○○女士於離婚後願與本人同居照顧雙方所生子女..
    . 為理由主張前開離婚協議無效」之切結書影本乙紙為證。
    是以，原告主張系爭協議書所為離婚之意思表示為虛偽，所
    為協議條款均屬無效云云，顯屬無稽；且原告依系爭協議書
    之約定，自有按月給付兩造子女扶養費4 萬元及給付原告10
    萬元贍養費之義務，亦堪予認定。
七、而查，被告抗辯：原告並未依上開協議履行其給付贍養費之
    義務，經持已公證之系爭協議書向法院聲請強制執行，至97
    年8 月31日止，僅受償46萬3716元等情，已為原告所不爭執
    ，應與事實相符。原告既未依約按期履行給付贍養費之義務
    ，依系爭協議書之約定，全部贍養費債務計7200萬元已全部
    屆期。從而，縱認被告並無自原告各該金融帳戶領取上開27
    9 萬1831元權利，然被告甲○○執其對原告所得主張之上開
    損害賠償及贍養費債權與原告所請求之279 萬1831元相抵銷
    ，核應非無據。原告雖主張：被告所負上述279 萬1831元之
    債務，乃因故意侵權行為而負擔之債，依民法第339 條之規
    定，不得主張抵銷云云。然查，原告既自承於離婚後仍將各
    該帳戶之金錢交由被告甲○○管理以支應原告個人及日常家
    務之各項支出，則被告甲○○因而自行由原告之帳戶提領金
    錢用以抵充原告應負擔之損害賠償100 萬元及按月以10萬元
    計算之贍養費，以及原告以被告甲○○名義申報所得稅，致
    被告甲○○應負擔之稅費；所為縱有逾原告之授權，然其主
    觀上應無侵害原告權利之故意，而僅得以過失侵權行為相責
    。則被告甲○○所為抵銷抗辯，於法應無不合。經抵銷後，
    原告所得主張之上開債權已經全部消滅，自不得再為請求。
八、從而，原告依侵權行為之法律關係，請求被告應連帶給付原
    告531 萬9172元，及自起訴狀繕本送達被告甲○○之翌日及
    被告乙○○○自97年12月3 日起至清償日止，按週年利率5
    ％計算之利息，以及請求被告甲○○應給付原告299 萬8487
    元，及自起訴狀繕本送達翌日起至清償日止，按週年利率5
    ％計算之利息，為無理由，應予駁回。原告受敗訴判決，其
    假執行之聲請即失所依據，應併予駁回。併依職權確定本件
    訴訟費用為11萬3376元，應由原告負擔。
九、因本件事證已臻明確，兩造其餘主張、陳述及所提之證據，
    經審酌均與判決結果不生影響，爰不一一論列，附此敘明。
十、據上論結，原告之訴為無理由，依民事訴訟法第第78條、第
    87條判決如主文。
中    華    民    國    98    年    7     月    31    日
                  民事第二庭  法  官  李瑜娟
以上正本證明與原本無異。
如對本判決上訴，應於判決送達後20日內向本院提出上訴狀。
中    華    民    國    98    年    8     月    4     日
                              書記官  李秀蘊
附表一
  兩造離婚前提領金錢明細
┌───────────────────────────┬──────┐
│被告不爭執之提領金錢事實                              │原告不爭執之│
│                                                      │家務支出    │
├────┬─────────┬─────┬──────┼──────┤
│95年10月│被告之母乙○○○  │95.10.26  │6萬元       │            │
│        │華南銀行帳戶      │          │            │            │
│        │（原告股票投資帳戶│          │            │            │
│        │）                │          │            │            │
├────┼─────────┼─────┼──────┼──────┤
│95年11月│榮星郵局帳戶（榮成│95.11.17  │9萬4,000元  │            │
│        │薪資帳戶）        │          │            │            │
│        ├─────────┼─────┼──────┼──────┤
│        │新光銀行帳戶      │95.11.22  │10萬元      │            │
│        │0000000000000     │          │            │            │
│        ├─────────┼─────┼──────┼──────┤
│        │大眾銀行（至善天下│95.11.24  │10萬元      │            │
│        │房貸帳戶）        │          │            │            │
│        ├─────────┼─────┼──────┼──────┤
│        │新光銀行帳戶      │95.11.30  │10萬元      │            │
│        │0000000000000     │          │            │            │
│        ├─────────┼─────┼──────┼──────┤
│        │被告之母乙○○○  │95.11.1   │5萬元       │            │
│        │華南銀行帳戶      │95.11.3   │10萬元      │            │
│        │（原告股票投資帳戶│95.11.3   │69萬元      │            │
│        │）                │95.11.7   │8萬元       │            │
│        │                  │95.11.9   │10萬元      │            │
│        │                  │95.11.10  │42萬元      │            │
│        │                  ├─────┼──────┼──────┤
│        │                  │95.11.15  │90萬元      │原告不爭執其│
│        │                  │          │            │中40萬元存入│
│        │                  │          │            │大眾至善天下│
│        │                  │          │            │帳戶，30萬元│
│        │                  │          │            │存入大眾內湖│
│        │                  │          │            │房貸帳戶。  │
│        │                  ├─────┼──────┼──────┤
│        │                  │95.11.17  │90萬元      │            │
│        │                  ├─────┼──────┼──────┤
│        │                  │95.11.20  │60萬元      │原告不爭執，│
│        │                  │          │            │均已轉入大眾│
│        │                  │          │            │至善天下帳戶│
│        │                  │          │            │。          │
│        │                  ├─────┼──────┼──────┤
│        │                  │95.11.21  │60萬元      │原告不爭執，│
│        │                  │          │            │均已轉入大眾│
│        │                  │          │            │至善天下帳戶│
│        │                  │          │            │。          │
│        │                  ├─────┼──────┼──────┤
│        │                  │95.11.21  │10萬元      │            │
│        │                  │          │            │            │
│        │                  ├─────┼──────┼──────┤
│        │                  │95.11.22  │60萬元      │30萬存入新光│
│        │                  │          │            │銀行        │
│        │                  │          │            │000000000000│
│        │                  │          │            │號帳戶      │
│        │                  │          │            │另30萬元存入│
│        │                  │          │            │新光銀行    │
│        │                  │          │            │000000000000│
│        │                  │          │            │號帳戶      │
│        │                  ├─────┼──────┼──────┤
│        │                  │95.11.22  │8萬元       │            │
│        │                  ├─────┼──────┼──────┤
│        │                  │95.11.28  │7萬元       │            │
│        │                  ├─────┼──────┼──────┤
│        │                  │95.11.29  │10萬元      │            │
│        │                  ├─────┼──────┼──────┤
│        │                  │95.11.30  │30萬元      │            │
├────┼─────────┼─────┼──────┼──────┤
│95年12月│大眾銀行          │95.12.5   │6萬元       │            │
│        │000000000000 （內 │          │            │            │
│        │湖房貸帳戶）      │          │            │            │
│        ├─────────┼─────┼──────┼──────┤
│        │大眾銀行（至善天下│95.12.5   │10萬元      │            │
│        │房貸帳戶）        │95.12.6   │10萬元      │            │
│        │                  │95.12.7   │10萬元      │            │
│        ├─────────┼─────┼──────┼──────┤
│        │榮星郵局帳戶（榮成│95.12.5   │5萬2,000元  │            │
│        │薪資帳戶）        │95.12.8   │10萬元      │            │
│        │                  │95.12.11  │10萬元      │            │
│        │                  │95.12.13  │7萬3,000元  │            │
│        ├─────────┼─────┼──────┼──────┤
│        │新光銀行帳戶      │95.12.5   │7萬4000元   │            │
│        │                  │          │            │            │
├────┼─────────┼─────┼──────┼──────┤
│96年1月 │大眾銀行（至善天下│96.1.8    │10萬元      │兩造不爭執其│
│（96年1 │房貸帳戶）        │96.1.9    │10萬元      │中原告卡費支│
│19日以前│                  │96.1.10   │10萬元      │出計38萬1206│
│）      │                  │96.1.16   │10萬元      │元          │
│        │                  │96.1.17   │10萬元      │            │
│        ├─────────┼─────┼──────┤            │
│        │新光銀行（榮成董事│96.1.17   │5萬元       │            │
│        │帳戶）            │          │            │            │
│        ├─────────┼─────┼──────┤            │
│        │榮星郵局帳戶（榮成│96.1.9    │10萬元      │            │
│        │薪資帳戶）        │96.1.10   │10萬元      │            │
│        │                  │96.1.16   │7萬7,000元  │            │
└────┴─────────┴─────┴──────┴──────┘
附表二
  兩造離婚後提領金錢明細
┌──────────────────────────────┬─────┐
│被告不爭執之提領金錢事實                                    │原告不爭執│
│                                                            │之家務支出│
│                                                            │          │
├─────────┬──────┬─────┬───────┼─────┤
│96年1月           │ 大眾銀行   │時間      │金額          │          │
│（96年1月19日以後 │（至善天下房│96.1.24   │10萬元        │20萬3090元│
│                  │貸帳戶）    │96.1.29   │10萬元        │          │
│                  │            │96.1.30   │10萬元        │          │
│                  │            │          │              │          │
├─────────┼──────┼─────┼───────┼─────┤
│96年2月           │榮星郵局    │96.2.8    │10萬元        │59萬7717元│
│                  │（薪資帳戶）│96.2.9    │10萬元        │          │
│                  │            │96.2.12   │10萬元        │          │
│                  │            │96.2.14   │10萬元        │          │
│                  │            │96.2.15   │10萬元        │          │
│                  │            │96.2.26   │10萬元        │          │
│                  │            │96.2.27   │10萬元        │          │
│                  ├──────┼─────┼───────┤          │
│                  │新光銀行    │96.2.5    │3萬1000元     │          │
│                  │            │96.2.9    │10萬元        │          │
│                  │            │96.2.12   │10萬元        │          │
│                  │            │96.2.14   │10萬元        │          │
│                  │            │96.2.26   │ 6萬元        │          │
│                  ├──────┼─────┼───────┤          │
│                  │大眾銀行    │96.2.1    │5萬4000元     │          │
│                  │（至善天下房│          │              │          │
│                  │貸帳戶）    │          │              │          │
├─────────┼──────┼─────┼───────┼─────┤
│96年3月           │榮星郵局    │96.3.5    │10萬元        │21萬元    │
│                  │（薪資帳戶）│96.3.6    │10萬元        │          │
│                  │            │96.3.8    │10萬元        │          │
│                  │            │96.3.9    │10萬元        │          │
│                  │            │96.3.25   │6萬元         │          │
│                  │            │96.3.29   │2萬元         │          │
│                  ├──────┼─────┼───────┤          │
│                  │新光銀行    │96.3.8    │4萬5000元     │          │
│                  │（榮成董事帳│          │              │          │
│                  │戶）        │          │              │          │
├─────────┼──────┼─────┼───────┼─────┤
│96年4月           │大眾銀行    │96.4.3    │10萬元        │15萬1000元│
│                  │（至善天下房│96.4.17   │10萬元        │          │
│                  │貸帳戶）    │          │              │          │
│                  ├──────┼─────┼───────┤          │
│                  │榮星郵局    │96.4.30   │6萬元         │          │
│                  │（薪資帳戶）│          │              │          │
│                  ├──────┼─────┼───────┤          │
│                  │新光銀行    │96.4.14   │3萬元         │          │
│                  │（榮成董事帳│          │              │          │
│                  │戶）        │          │              │          │
├─────────┼──────┼─────┼───────┼─────┤
│96年5月至7月      │大眾銀行    │96.5.30   │5萬5000元     │9萬7000元 │
│                  │（至善天下房│96.6.6    │2萬8000元     │          │
│                  │貸帳戶）    │          │              │          │
│                  ├──────┼─────┼───────┤          │
│                  │榮星郵局    │96.5.10   │1萬元         │          │
│                  │（薪資帳戶）│96.5.16   │5萬7000元     │          │
│                  ├──────┼─────┼───────┤          │
│                  │新光銀行    │96.5.28   │3萬元         │          │
│                  │（榮成董事帳│96.5.30   │2萬元         │          │
│                  │戶）        │96.6.6    │1萬元         │          │
│                  │            │96.7.11   │8萬8500元     │          │
│                  ├──────┼─────┼───────┼─────┤
│                  │被告乙○○○│96.07.25  │90萬元        │          │
│                  │華南銀行帳戶│96.07.31  │85萬9172元    │          │
│                  │（原告股票投│          │              │          │
│                  │資帳戶）    │          │              │          │
└─────────┴──────┴─────┴───────┴─────┘


司法院資訊處製作；財團法人民間司法改革基金會備份。
